【裁判字號】    90,交訴,88
【裁判日期】    901227
【裁判案由】    過失致死
【裁判全文】
臺灣宜蘭地方法院刑事判決                            九十年度交訴字第八八號
    公  訴  人  臺灣宜蘭地方法院檢察署檢察官
    被      告  甲○○
右列被告因過失致死案件，經檢察官提起公訴（九十年度偵字第三一四六號），本院
判決如左：
    主  文
甲○○從事業務之人，因業務上之過失致人於死，處有期徒刑陸月，如易科罰金以參
佰元折算壹日。緩刑貳年。
    事  實
一、甲○○係力順重機械材料行之負責人，平日以買賣重機械並以大貨車載運、搬運
    重機械為業，係以駕駛為附隨業務，為從事業務之人。甲○○於民國九十年七月
    十二日中午，駕駛車號Ｆ三—０四二號自用大貨車，沿宜蘭縣宜蘭市○○路直行
    ，於同日中午十二時二十八分許，途經前述宜蘭市○○路與和平路交岔路口，本
    應注意汽車駕駛人，行駛至號誌故障之交岔路口時，支道車應讓幹道車先行，並
    應減速慢行，作隨時停車之準備；而依當時情形，天候晴、有日間自然光線、路
    面乾燥無缺陷、道路無障礙且視距良好，並無不能注意之情，竟疏未注意，而於
    上述交岔路口沿屬支道之凱旋路而左轉幹道之和平路往宜蘭縣羅東鎮方向行駛時
    ，未先讓屬幹道之和平路車輛先行，致與沿前揭和平路往宜蘭市方向直行，行經
    號誌故障之路口亦無減速慢行之之蘇正欽所騎乘車號ＰＶＹ—七二七號之機車發
    生碰撞，造成蘇正欽人車倒地，而受有胸部挫傷併兩側創傷性氣胸、右側顏面骨
    骨折、右側脛骨與臏骨骨折、左側鎖骨骨折之傷害，經送醫後，延至同年八月十
    九日晚間十一時許不治死亡。甲○○於肇事後，犯罪未被發覺前，親自以電話報
    案，並自承肇事，報明肇事姓名與地點，請警方前往處理，而自首願意接受裁判
    。
二、案經甲○○家屬乙○○訴由臺灣宜蘭地方法院檢察署檢察官偵查起訴。
    理  由
一、訊據被告坦承有於上揭時、地，與蘇正欽所騎乘之機車發生碰撞，造成蘇正欽受
    有前述傷害，而不治死亡等情不諱，核與被害人家屬乙○○指訴其夫蘇正欽確係
    因車禍死亡等情相符，並有道路交通事故調查報告表、現場圖及現場照片數幀可
    參。而被害人蘇正欽確因本件車禍死亡等情，亦據檢察官督同法醫師相驗屬實，
    並制有相驗屍體證明書、驗斷書及勘驗筆錄可稽。按汽車行駛至無號誌或號誌故
    障而無交通警察指揮之交岔路口時，支道車應暫停讓幹道車先行；且應減速慢行
    作隨時停車之準備。道路交通安全規則第一百零二條第一項第二款、第九十三條
    第一項第四款均訂有明文。經查，前述凱旋路與和平路之交岔路口於上述發車車
    禍時刻，適因號誌故障，是被告駕車沿凱旋行駛，相較於被害人蘇正欽沿和平路
    騎乘機車言，被告所行駛之道路應屬支道線路等情，已據被告自承在卷；再者，
    現場所遺留之煞車痕有三點七公尺，換算煞車距離與行車速度對照表可知，被告
    當時駕車時速應為每小時二十五公里至三十公里左右，而煞車痕位置係於前述交
    岔路口之中心處，且胎紋清晰明顯，此均有現場圖與照片可參，足見被告當時行
    駛至交岔路口中心時，並未減速慢行，作隨時停車之準備，而係突然遽踩煞車停
    車，至為明顯。且依當時情形，天候晴、有日間自然光線、路面乾燥無缺陷、道
    路無障礙且視距良好，並無不能注意之情，被告竟疏未注意，而與沿前揭和平路
    往宜蘭市方向直行之蘇正欽所騎乘車號ＰＶＹ—七二七號之機車發生碰撞，造成
    蘇正欽人車倒地傷重死亡等情，是被告行為顯有過失。而告被告之過失行為與被
    害人蘇正欽死亡結果，亦有有相當因果關係。且本件經送台灣省基宜區車輛行車
    事故鑑定委員會鑑定結果亦為同此認定，此有前述委員會九十年十月二十四日基
    宜鑑字第九００五七四號函附鑑定意見書可參。末查，被害人雖行經號誌故障之
    交岔路口亦未減速慢行，作隨時停車之準備，然此被害人與有過失之情節，僅能
    為民事上減免賠償之依據，尚不得執為刑事上免責之論點。是本件被告過失犯行
    明確，應依法論科。
二、被告甲○○係力順重機械材料行之負責人，平日以買賣重機械並以大貨車載運、
    搬運重機械為業，係以駕駛為附隨業務，為從事業務之人。是核被告所為，係犯
    刑法第二百七十六條第二項之業務上過失致人於死罪。被告於肇事後，犯罪未被
    發覺前，親自以電話報案，並自承肇事，報明肇事姓名與地點，請警方前往處理
    ，此有宜蘭縣警察局宜蘭分局進士派出所道路交通事故案件符合刑法第六十二條
    調查表可參，是被告符合自首要件，應依刑法第六十二條前段，減輕其刑。爰審
    酌被告過失程度與情節、對被害人與其家屬所造成之損害、已與被害人家屬達成
    和解並已賠償，此有宜蘭縣員山鄉調解委員會調解書一份存卷可憑及犯罪後態度
    良好等一切情狀，量處如主文所示之刑，並諭知易科罰金之折算標準。末查，被
    告未曾受有期徒刑以上行之宣告，此有台灣高等法院檢察署刑案紀錄檢覆表可查
    ，被告經此教訓當之警惕，應無再犯之虞，本院認前所宣告之刑以暫不執行為適
    當，爰併宣告緩刑二年，以啟自新。
據上論斷，應依刑事訴訟法第二百九十九條第一項前段、刑法第二百七十六條第二項
、第四十一條第一項、第六十二條前段、第七十四條第一款、罰金罰鍰提高標準條例
第一條前段、第二條，判決如主文。
本案經檢察官廖允松到庭執行職務
中     華      民      國     九十     年     十二     月     二十七    日
                                  臺灣宜蘭地方法院刑事第二庭
                                      法  官  蔡  仁  昭
右正本證明與原本無異。
如不服本判決，應於判決送達後十日內向本院提出上訴狀( 應附繕本 )。
                                      書記官  陳  旺  誠
中     華      民      國     九十     年     十二     月     二十八  日
所犯法條：
中華民國刑法第二百七十六條第二項
從事業務之人，因業務上之過失犯前項之罪者，處五年以下有期徒刑或拘
役，得併科三千元以下罰金。


司法院資訊處製作；財團法人民間司法改革基金會備份。
